臺灣苗栗地方法院刑事判決
111年度訴字第157號
公  訴  人  臺灣苗栗地方檢察署檢察官
被      告  曾雋翔


選任辯護人  王聖傑律師
            蔡承諭律師
上列被告因違反毒品危害防制條例案件，經檢察官提起公訴（11
0年度偵字第5152號），本院判決如下：
    主  文
甲○○共同販賣第三級毒品而混合二種以上之毒品未遂罪，處有期
徒刑拾月，緩刑參年，並自判決確定之日起陸個月內支付公庫新
臺幣伍萬元。
扣案如附表編號1、2所示之物、IPHONE 12之行動電話壹支（含
門號○○○○○○○○○○號SIM卡壹枚），均沒收。
未扣案之犯罪所得新臺幣壹萬肆仟元沒收，於全部或一部不能沒
收或不宜執行沒收時，追徵其價額。
    事  實
一、甲○○明知「愷他命(Ketamine)」、「4-甲基甲基卡西酮(Mep
    hedrone)」均係毒品危害防制條例第2條第2項第3款公告列管
    之第三級毒品，另「硝西泮(Nitrazepam)」屬同條例第2條
    第2項第4款所列管之第四級毒品，非經許可，不得販賣，竟
    與范喬為(應由臺灣苗栗地方檢察署檢察官另行偵查)共同基
    於販賣第三級毒品、販賣第三級毒品而混合二種以上毒品以
    營利之犯意聯絡，由范喬為於民國110年4月9日許連接網際
    網路，登入抖音軟體後上傳影音並以用戶暱稱「苗栗音樂人
    營」之名義，張貼訊息「苗栗新竹」用以兜售毒品，經新北
    市政府警察局新店分局偵查佐執行網路巡邏時察覺有異，遂
    與其聯繫，並與之互加為「微信」通訊軟體好友，范喬為再
    以其使用之微信帳戶暱稱「Wrx」與員警喬裝之買家聯絡交
    易事宜，雙方其後談妥交易第三級毒品愷他命及混合二種以
    上毒品之第三級毒品咖啡包，並約定於110年4月21日晚上9
    時許於苗栗縣頭份交流道附近碰面交易；復由甲○○於110年4
    月21日晚上9時26分許，駕駛車牌號碼000-0000號自用小客
    車，前往苗栗縣○○市○○路000號前，由偵查佐吳文睿喬裝之
    買家上車後，甲○○即在上揭自小客車上以新臺幣(下同)19,0
    00元之代價，販售如附表編號1至2所示之第三級毒品愷他命
    1包、含有第三級毒品4-甲基甲基卡西酮、第四級毒品硝西
    泮之毒品咖啡包25包予喬裝買家之員警，後喬裝買家之員警
    自上開自小客車後隨即通報攔截圍捕，惟因支援警力未及到
    場，甲○○即駕車快速離去；嗣經警循線查獲上情。
二、案經新北市政府警察局新店分局報請臺灣苗栗地方檢察署檢
    察官偵查後起訴。
    理  由
壹、程序部分：
一、被告於本院審理時所為之自白陳述，並非出於強暴、脅迫、
    利誘、詐欺、疲勞訊問或其他不正之方法，迄本案言詞辯論
    終結前，亦未據被告或其辯護人提出違法取供或其他不可信
    之抗辯，堪認應係出於其自由意志所為，本院復參核其他證
    據資料，信與事實相符，依刑事訴訟法第156條第1項規定，
    認有證據能力。　　
二、按被告以外之人於審判外之言詞或書面陳述，除法律有規定
    者外，不得作為證據，刑事訴訟法第159 條固定有明文。惟
    被告以外之人於審判外之陳述，雖不符同法第159 條之1 至
    之4 規定，而經當事人於審判程序同意作為證據，法院審酌
    該言詞陳述或書面陳述作成時之情況，認為適當者，亦得為
    證據；又當事人、代理人或辯護人於法院調查證據時，知有
    第159 條第1 項不得為證據之情形，而未於言詞辯論終結前
    聲明異議者，視為有前項之同意，同法第159 條之5 亦定有
    明文。其立法意旨在於傳聞證據未經當事人之反對詰問予以
    核實，原則上先予排除，惟若當事人已放棄詰問或未聲明異
    議，基於證據資料愈豐富，愈有助於真實發現之理念，且強
    化言詞辯論原則，法院自可承認該傳聞證據例外擁有證據能
    力。經查：本判決所引用之其餘被告以外之人於審判外之言
    詞或書面陳述，雖屬傳聞證據，惟檢察官及被告及其辯護人
    於本院審理中調查證據時，知有刑事訴訟法第159 條第1 項
    不得為證據之情形，未於言詞辯論終結前聲明異議(見本院
    卷第81至83頁)，且本院審酌上開言詞陳述作成時之客觀情
    況並無不當，並無不宜作為證據之情事，則依刑事訴訟法第
    159 條之5 之規定，認均具有證據能力。　　
貳、實體部分：
一、訊據被告對於上開犯罪事實於偵查及本院審理時均坦承不諱
    (見本院卷第45至50頁、第83至89頁、110年度偵字第5152號
    卷第170頁)，且有新北市政府警察局新店分局扣押物品清單
    1份、台灣尖端先進生技醫藥股份有限公司毒品原物鑑定實
    驗室毒品證物鑑定分析報告2份、毒品咖啡包照片1張(見本
    院卷第33至39頁)、110年5月6日職務報告1份、照片35張、
    新北市政府警察局新店分局偵辦毒品案通訊軟體對話內容譯
    文、通訊軟體通話內容照片14張、苗栗縣警察局勤務指揮中
    心受理110報案紀錄單(見110年度他字第617號卷第27至28頁
    、第31至48頁、第55至63頁)、新北市政府警察局新店分局
    偵查報告、新北市政府警察局新店分局110年4月22日扣押筆
    錄、扣押物品目錄表、110年8月12日職務報告各1份、照片3
    3張(見110年度偵字第5152號卷第17至30頁、第71至78頁、
    第95至96頁、第137至153頁)附卷可參。又附表編號1所示之
    物，經鑑定結果確為第三級毒品愷他命、附表編號2所示之
    物，經鑑定結果確含有第三級毒品4-甲基甲基卡西酮(Mephe
    drone)、第四級毒品硝西泮(Nitrazepam)，此有台灣尖端先
    進生技醫藥股份有限公司毒品原物鑑定實驗室毒品證物鑑定
    分析報告在卷可參(詳如附表所載)。故足認被告上開自白，
    與事實相符，堪以採信。
二、按販賣毒品之所謂販賣行為，係行為人基於營利之目的，而
    販入或賣出毒品而言。販賣毒品者，其主觀上須有營利之意
    圖，且客觀上有販賣之行為，即足構成，至於實際上是否已
    經獲利，則非所問（參照最高法院93年度臺上字第1651號判
    決）。衡諸我國查緝毒品之施用或販賣一向執法甚嚴，對於
    販賣毒品者尤科以重度刑責，又販賣毒品既係違法行為，當
    非可公然為之，亦無公定價格，且容易分裝並增減份量，而
    每次買賣之價量，可能隨時依雙方關係深淺、資力、需求量
    及對行情之認知、來源是否充裕、查緝是否嚴謹、購買者被
    查獲時供述購買對象之可能風險之評估等情形，而異其標準
    ，非可一概而論，是販賣之利得，誠非固定，除非經行為人
    詳細供出各次所販賣之毒品之進價及售價，且數量俱臻明確
    外，實難察得其交易實情，但販賣毒品係重罪，且毒品量微
    價高，取得不易，倘若非有利可圖，一般人當無甘冒重度刑
    責而提供毒品給他人之可能，是其販入之價格必較售出之價
    格低廉，而有從中賺取買賣差價牟利之意圖及事實，應屬合
    理之認定，縱使販賣之人從價差或量差中牟利方式雖異，其
    意圖營利之非法販賣行為仍屬同一。查本案被告於本院時自
    承：其有收到19,000元，那是范喬為要還其本金加利息的錢
    ，其有用無摺存款退大概5,000元給范喬為，范喬為獲利多
    少其不知道等語(見本院卷第86至87頁)。顯見被告為本案販
    賣第三級毒品犯行確有收到販售毒品之代價19,000元，且扣
    除退還予范喬為之5,000元，被告仍收取14,000元，則本案
    販賣第三級毒品犯行對被告而言，確屬有利可圖，其始願為
    之，被告具有從中獲利之意圖甚明。故本案事證明確，被告
    上揭犯行，洵堪認定，應予以依法論科。　
三、論罪科刑：
　㈠109 年7 月15日修正施行之毒品危害防制條例增定第9 條第3
     項，謂：「犯前5 條之罪（按即毒品危害防制條例第4 條
    至第8 條）而混合2 種以上之毒品者，適用其中最高級別毒
    品之法定刑，並加重其刑至二分之一。」該條項所稱之「混
    合」，係指將2 種以上之毒品摻雜調合，無從區分而言（如
    置於同一包裝）。考其立法目的，係因目前毒品查緝實務，
    施用混合毒品之型態日益繁多，且因混合毒品之成分複雜，
    施用後所造成之危險性及致死率均高於施用單一種類者，為
    加強遏止混合毒品之擴散，爰增定犯毒品危害防制條例第4
    條至第8 條之罪，而有混合2 種以上毒品之情形者，加重其
    刑至二分之一。此規定係就犯罪類型變更之個別犯罪行為予
    以加重，當屬刑法分則加重之性質而成為另一獨立之罪。查
    被告所販賣如附表編號2 所示之毒品，經送鑑定結果，含有
    第三級毒品”4-甲基甲基卡西酮“(Mephedrone)及微量第四級
    毒品”硝西泮(耐妥眠)“(Nitrazepam)等成分(詳如附表編號2
    所載)，確實含有第三、四級毒品成分，業如前述，乃係同
    一包裝內摻雜調合有2 種以上之毒品，自屬該項所稱之混合
    2 種以上之毒品。　　
　㈡刑事偵查技術上所謂之「釣魚」，係指對於原已犯罪或具有
    犯罪故意之人，以設計引誘之方式，迎合其要求，使其暴露
    犯罪事證，再加以逮捕或偵辦者而言；此項誘捕行為，並無
    故入人罪之教唆犯意，更不具使人發生犯罪決意之行為。於
    俗稱「釣魚」或「誘捕偵查」之情形，因毒品買者為協助警
    察辦案佯稱購買，而將販賣者誘出以求人贓俱獲，因其無實
    際買受之真意，且在警察監視之下伺機逮捕，事實上亦不能
    真正完成買賣，則該次行為，僅能論以販賣未遂。即行為人
    如原即有販賣毒品營利之犯意，雖因經警設計誘捕，致實際
    上不能完成毒品交易，然因其原即具有販賣毒品之意思，客
    觀上又已著手於販賣行為，仍應論以販賣毒品未遂罪（最高
    法院100年度台上字第4498號、102年度台上字第3427號判決
    意旨參照）。是核被告上揭販賣如附表編號1所示之物，係
    犯毒品危害防制條例第4條第3項之販賣第三級毒品未遂罪，
    另被告上揭販賣如附表編號2所示之物，係犯毒品危害防制
    條例第9條第3項、第4條第6項、第3項、第4項之販賣第三級
    毒品而混合二種以上之毒品未遂罪。又被告以一販賣之犯意
    ，同時販賣如附表編號1、2所示之物，而觸犯上開罪名，係
    一行為觸犯數罪，應依想像競合論以毒品危害防制條例第9
    條第3項、第4條第6項、第3項、第4項之販賣第三級毒品而
    混合二種以上之毒品未遂罪一罪。又被告本案販賣第三級毒
    品而混合二種以上之毒品未遂犯行前持有之第三級毒品純質
    淨重5公克以上之行為(毒品咖啡包25包部分，抽驗1包純質
    淨重0.393公克)，為其販賣之高度行為所吸收，不另論罪。
    另被告與共犯范喬為就上開犯行間，有犯意聯絡及行為分擔
    ，應論共同正犯。　　
　㈢本案被告所販賣之毒品咖啡包，含有第三級毒品及第四級毒
    品成分，係混合二種以上毒品之情形，有如前述，應依毒品
    危害防制條例第9條第3項之規定，除適用其中最高級別即販
    賣第三級毒品之法定刑外，並加重其刑。　　
　㈣被告已共同著手販賣第三級毒品而混合二種以上之毒品犯罪
    行為之實行，惟因實施誘捕偵查之警方無實際買受真意，事
    實上不能真正完成買賣，為未遂犯，爰就被告上開所犯依刑
    法第25條第2項規定減輕其刑。　　
　㈤依毒品危害防制條例第17條第1 項之規定，犯第4 條至第8 
    條、第10條或第11條之罪，供出毒品來源，因而查獲其他正
    犯或共犯者，減輕或免除其刑。查被告於110年8月13日警詢
    時供述稱：「(問：你要供出何毒品上游?)我知道苗栗音樂
    人實際使用人為何人。(問：續上問，實際使用人為何人?)
    范喬為」等語(見110年度偵字第5152號卷第40頁)；另於110
    年8月13日偵查中供述稱：「(問：警察在4月21日晚上9時到
    頭份，上你的車，跟你買了25杯咖啡【意指25包毒咖啡包】
    ，菸5個【意指K他命5公克】，金額共19,000元，有這件事?
    )有。(問：警察有讓你看抖音，裡面有跟你接觸的過程?)那
    不是我，那是范喬為，他是頭份人，我跟他是同學。(問：
    這是他在抖音上跟別人聯絡，跟你何事?)我做租賃，我跟他
    收錢，他要我幫他跑一下車，我不知道那是毒品，他要我收
    錢。(問：你過去那邊，跟喬裝的警察收錢，東西交給警察
    ，你何時地將錢交給范喬為?)我是用無摺存方式轉給他。」
    等語(見110年度偵字第5152號卷第170頁)；另於本院準備程
    序、審理中均供述略稱：其承認起訴之犯罪事實，那天范喬
    為要繳利息及本金，范喬為叫其過去幫他送毒品，其覺得沒
    什麼就幫他送，毒品的錢當作還其本金跟利息，聯絡時間約
    110年4月21日晚上7至8時，其先去跟范喬為拿毒品愷他命1
    包、咖啡包25包等語(見本院卷第45至47頁、第85至86頁)。
    則據被告上開警詢、偵查、本院準備程序及審理中供述內容
    觀之，被告自於警訊、偵查時起，即已供出本件販賣毒品犯
    行之初，與喬裝買家之警察互為連繫購買毒品事宜之人為抖
    音帳號名稱為苗栗音樂人營之「范喬為」，且其於交付毒品
    予喬裝買家之員警之前，亦係向范喬為取得本案如附表編號
    1、2所示之毒品，足認被告上揭自警訊、偵查、本院審理時
    均已供出其之毒品來源確為「范喬為」，且與「范喬為」就
    本件販賣第三級毒品而混合二種以上之毒品未遂罪為共同正
    犯；又核以范喬為尚因另涉其他毒品案件，另經本院以111
    年度訴字第46號刑事判決在案，並有預備販賣毒品之事實經
    查獲後，因尚於預備階段而經臺灣苗栗地方檢察署檢察官以
    110年度偵字第3833號不起訴處分，此有上開刑事判決及不
    起訴處分書在卷可參；再觀之上開刑事判決及不起訴處分書
    事實欄之記載以觀，抖音帳號「苗栗音樂人營」確是范喬為
    無訛，則此與被告上開所供出之毒品來源情形核屬相符，且
    范喬為既於他案均已到案接受偵查、審判，亦無不能查獲之
    情，又雖發動偵查應屬偵查機關裁量判斷之權限，惟本案被
    告自經警循線查獲後，即於警訊、偵查中均對於本案喬裝買
    家員警所提出之通訊對話中之賣家「苗栗音樂人營」之實際
    身分予以供出，以迄本案審理中，均對於其本案取得附表所
    示毒品之來源確為范喬為一情供承明確且前後一致，倘因檢
    警機關之不作為，而以此認定被告未能依毒品危害防制條例
    第17條第1項供出毒品來源予以減刑，實難體現立法之初鼓
    勵供出毒品來源之立法意旨，本院認本件被告確實已供出其
    毒品來源，且已因此查獲共犯「范喬為」，仍應就被告本件
    犯行，依毒品危害防制條例第17條第1項供出毒品來源而查
    獲其他正犯或共犯予以減輕其刑。至臺灣苗栗地方檢察署11
    1年5月13日苗檢松調110偵5152字第1119011652號函雖覆函
    稱：「關於甲○○危害防制條例(應指毒品危害防制條例)乙案
    ，無因其供述而查獲其他正犯或共犯之情形」等語，此有該
    署上開函文在卷可參(見本院卷第75頁)；惟查上開函文就無
    因被告供述而查獲之原因究係因被告所供出者逃匿無從偵查
    ?或未查獲范喬為涉犯本件犯行?或其他原因均未敘明；再衡
    以上開說明，本件被告已經確實供出毒品上游及本案共同正
    犯之相關供述、證述，故本院認不宜遽採。
　㈥另依毒品危害防制條例第17條第2 項之規定，犯第4 條至第8
     條之罪於偵查及審判中均自白者，減輕其刑。經查，本案
    被告雖共同犯上開販賣第三級毒品而混合二種以上之毒品未
    遂罪，惟其於偵查中坦承其有於上開、地點，與喬裝買家之
    員警交易毒品及收取價金後，再以無摺存款方式轉存收取價
    金予范喬為之客觀事實(見110年度偵字第5152號卷第170頁)
    及於審理中對上開販賣第三級毒品而混合二種以上之毒品未
    遂之犯行，均坦承不諱(見本院卷第45至50頁、第83至89頁)
    ，爰依毒品危害防制條例第17條第2項規定，依法減輕其刑
    。　　
　㈥被告有上開加重其刑及未遂、供出毒品來源、偵審自白減輕
    其刑之事由，爰依法先加後減並先依較少之數減輕之，再遞
    減輕之。　　　　
四、爰審酌被告素行尚稱良好，此有其臺灣高等法院被告前案紀
    錄表1份附卷可證(見本院卷第11頁)；又被告為與范喬為共
    同謀個人私利，無視於政府制定毒品危害防制條例，杜絕毒
    品犯罪之禁令，而共同販賣第三級毒品而混合二種以上之毒
    品未遂，欲藉以獲取利益，幸因員警及時查獲而避免毒品流
    入社會，其所為實以助長毒品氾濫及吸毒歪風，戕害國民身
    心健康，間接危害社會治安，敗壞社會善良風氣，所為均殊
    值非難；兼衡被告犯罪之動機、目的、手段、情節、分工與
    著手販賣毒品之種類、數量、預計獲取利益及其犯後坦承犯
    行之犯後態度，並考量被告於本院審理中自述為高職畢業之
    智識程度，從事貸款業務，月薪約3萬元，須每月給付家庭
    開支之經濟狀況，與父母親同住之生活狀況及家庭狀況(見
    本院卷第87頁)等一切情狀，量處如主文所示之刑，以示懲
    儆。
五、末查被告未曾因故意犯罪受有期徒刑以上刑之宣告，此有臺
    灣苗栗地方法院檢察署刑案資料查註紀錄表及臺灣高等法院
    被告前案紀錄表各1份附卷可佐，其經此教訓，自當知所警
    惕而無虞再犯，本院綜核各情認上開有期徒刑之宣告，已足
    策其自新，所宣告之刑，以暫不執行為適當，併依刑法第74
    條第1項第1款之規定諭知緩刑3年，並於判決確定之日起6個
    月內支付公庫5萬元，用啟自新。
六、沒收部分：
  ㈠按毒品危害防制條例第18條第1項後段應沒入銷燬之毒品，指
    查獲施用或持有之第三、四級毒品而言。倘係查獲製造、運
    輸、販賣、意圖販賣而持有、以非法方法使人施用、引誘他
    人施用或轉讓第三、四級毒品，既屬同條例相關法條明文規
    定處罰之犯罪行為，即非該條項應依行政程序沒入銷燬之範
    圍。又同條例第19條第1項所定供犯罪所用或因犯罪所得之
    物，係指犯第4條至第9條、第12條、第13條或第14條第1項
    、第2項之罪所用之物，不包括毒品本身在內，是尚不得援
    用此項規定為第三、四級毒品之沒收依據。再同條例對於查
    獲之製造、運輸、販賣、意圖販賣而持有、以非法方法使人
    施用、引誘他人施用及轉讓第三、四級毒品之沒收，並無特
    別規定，如其行為已構成犯罪，則該毒品即屬不受法律保護
    之違禁物，應回歸刑法之適用，依刑法第38條第1項之規定
    沒收之，始為適法（最高法院109年台上字第1301號判決意
    旨參照）。查扣案如附表編號1、2所示之物，經鑑驗結果其
    中附表編號1所示部分含有第三級毒品愷他命；附表編號2所
    示部分含有第三級毒品”4-甲基甲基卡西酮“(Mephedrone)、
    微量第四級毒品”硝西泮(耐妥眠)“(Nitrazepam)等成分(詳
    如附表編號1、2所載)，確實含有第三、四級毒品成分乙節
    ，有附表編號1、2所示鑑定書在卷可稽(鑑定結果詳如附表
    編號1、2所載)，皆應依刑法第38條第1項規定宣告沒收；復
    盛裝上開扣案毒品之包裝袋共26只，以現今採行之鑑驗方式
    ，因鑑定單位一般係以傾倒之方式，將包裝袋內之毒品倒出
    而與包裝袋分離而秤重，必要時，輔以刮杓刮取袋內粉末，
    然無論依何種方式分離，包裝袋內均有極微量之毒品殘留，
    認前開包裝塑膠袋，其內含有極微量第三級毒品、第四級毒
    品而無法析離，應整體視為查獲之第三級毒品、第四級毒品
    之一部，而亦屬違禁物，均應依刑法第38條第1項第1款之規
    定，應併予宣告沒收；至鑑驗取用部分既已滅失，自不為沒
    收之諭知。
　㈡犯罪所得部分：　
　　犯罪所得，屬於犯罪行為人者，沒收之；前二項之沒收，於
    全部或一部不能沒收或不宜執行沒收時，追徵其價額，刑法
    第38條之1第1項前段、第3項分別定有明文。又犯罪所得沒
    收之目的在於消除行為人或第三人的不法獲利，具有類似不
    當得利之衡平措施性質，且任何人均不得坐享犯罪所得，犯
    罪行為人投入犯罪之成本不值得保護，故而販賣毒品所得無
    論成本若干或利潤多少，均應全部諭知沒收。另按就刑事處
    罰而言，「連帶」本具有「連坐」之性質。在民事上，連帶
    債務之成立，除當事人明示外，必須法律有規定者為限（民
    法第272條參照）。沒收兼具刑罰與保安處分之性質，以剝
    奪人民之財產權為內容，係對於人民基本權所為之干預，自
    應受法律保留原則之限制。共同犯罪行為人之組織分工及不
    法所得，未必相同，特別是集團性或重大經濟、貪污犯罪，
    彼此間犯罪所得之分配懸殊，其分配較少甚或未受分配之人
    ，如仍應就全部犯罪所得負連帶沒收之責，超過其個人所得
    之剝奪，無異代替其他犯罪參與者承擔刑罰，顯失公平。故
    共同犯罪，其所得之沒收，應就各人分得之數為之。查被告
    因本案犯行而取得喬裝買家之員警所交付之毒品價金19,000
    元，惟據被告於本院審理中供述：其有收到19,000元，其大
    概退給范喬為約5,000元等語(見本院卷第85至86)，則應認
    被告因本案犯行實際獲得之犯罪所得為14,000元(即19,000
    元-5,000元)，雖未據扣案，但為貫徹任何人不能保有犯罪
    所得之立法原則，本院自應依前揭規定對之宣告沒收，並於
    全部或一部不能沒收或不宜執行沒收時，追徵其價額。
　㈢犯罪所用部分：
　  按犯第4 條之罪者，其供犯罪所用之物，不問屬於犯罪行為
    人與否，均沒收之，毒品危害防制條例第19條第1 項亦有明
    定。查扣案之被告所有之IPHONE 12之行動電話1支（含門號
    0000000000號SIM卡1枚），係被告所有並持用與喬裝買家之
    員警聯繫販賣本案毒品所用之聯絡工具，業據被告陳稱在卷
    （見本院卷第83頁），足認係供被告供本案共同販賣第三級
    毒品而混合二種以上毒品未遂罪所用之物，應依毒品危害防
    制條例第19條第1項規定宣告沒收。
據上論斷，應依刑事訴訟法第299 條第1 項前段，判決如主文。
本案經檢察官簡泰宇提起公訴，檢察官吳宛真到庭執行職務。
中　　華　　民　　國　　111 　年　　7 　　月　　14　　日
            刑事第一庭  審判長法  官  陳茂榮
                              法  官  高御庭
                              法  官  許蓓雯
附表：
編號 扣案物 數量 鑑定結果 備註 卷內位置/所有人 1   愷他命 1包(含外包裝) 台灣尖端先進生技醫藥股份有限公司毒品原物鑑定實驗室毒品證物鑑定分析報告(110.06.15)： 一、送鑑白色透明結晶1包，毛重為4.88公克。 二、取1件進行分析，淨重4.682公克，使用量0.003公克，剩餘量4.679公克。 三、依氣相層析質譜儀鑑定結果認為第三級毒品愷他命。 本院卷第37頁 2    毒品咖啡包(AAPE猿頭綠藍紅黃迷彩底) 25包(含外包裝) 台灣尖端先進生技醫藥股份有限公司毒品原物鑑定實驗室毒品證物鑑定分析報告(110.06.29)： 一、送驗AAPE猿頭綠藍紅黃迷彩底混合包(內含黃色粉末)25包，總毛重177.72公克。 二、隨機取1件進行分析，毛重7.79公克，淨重6.786公克，使用量0.245公克，剩餘量6.541公克。 三、經以氣相層析質譜儀鑑定結果，認含有第三級毒品4-甲基甲基卡西酮(Mephedrone)，純度5.8，純質淨重0.393公克；第四級毒品硝西泮(奈妥眠)(Nitrazepam)，純度〈1，純質淨重因量微無法計算。 本院卷第35頁 

以上正本證明與原本無異。　　　　　　　　　　　　　　　　如不服本判決應於收受判決後20日內向本院提出上訴書狀，並應敘述具體理由。其未敘述上訴理由者，應於上訴期間屆滿後20日內向本院補提理由書(均須按他造當事人之人數附繕本)「切勿逕送上級法院」。告訴人或被害人如對本判決不服者，應具備理由請求檢察官上訴，其上訴期間之計算係以檢察官收受判決正本之日期為準。　　　　　　　　　　　　　　
                                書記官  蔡孟穎　　　　　
中　　華　　民　　國　　111 　年　　7 　　月　　14　　日
附錄本判決論罪科刑法條全文
毒品危害防制條例第4條
製造、運輸、販賣第一級毒品者，處死刑或無期徒刑；處無期徒
刑者，得併科新臺幣3千萬元以下罰金。
製造、運輸、販賣第二級毒品者，處無期徒刑或10年以上有期徒
刑，得併科新臺幣1千5百萬元以下罰金。
製造、運輸、販賣第三級毒品者，處7年以上有期徒刑，得併科
新臺幣1千萬元以下罰金。
製造、運輸、販賣第四級毒品者，處5年以上12年以下有期徒刑
，得併科新臺幣5百萬元以下罰金。
製造、運輸、販賣專供製造或施用毒品之器具者，處1年以上7年
以下有期徒刑，得併科新臺幣150萬元以下罰金。
前5項之未遂犯罰之。 
毒品危害防制條例第9條
成年人對未成年人販賣毒品或犯前三條之罪者，依各該條項規定
加重其刑至二分之一。
明知為懷胎婦女而對之販賣毒品或犯前三條之罪者，亦同。
犯前五條之罪而混合二種以上之毒品者，適用其中最高級別毒品
之法定刑，並加重其刑至二分之一。